# 同一控制下的企业合并模拟合并期初数

提问人：安好 时间：2015-09-24 10:19:23
请看看我的思路是否正确：同一控制下的企业合并模拟合并，存在少数股东的情况下，所有者权益变动表期初数等于母公司与子公司权益合计数，母公司实收资本与合并实收资本一致，母公司未分配利润加上母公司按比例享有子公司未分配利润等于合并报表未分配利润，母公司盈余公积加上母公司按比例享有子公司盈余公积等于合并报表盈余公积，少数股东权益按比例确认，差额全部计入合并报表资本公积？谢谢

回答人：chenyiwei
1 、这只有在最简单情况下（该子公司从新设之日起一直被母公司控制，且股权结构未发生过变化）时才可能适用，且没有考虑内部交易的影响。 2 、一般建议合并报表层面盈余公积等于母公司个别报表的盈余公积，子公司的盈余公积中归属母公司（合并方）的份额转入未分配利润。 3 、其他基本合理，但是这种情况下为何会出现差额计入资本公积的情况？这时应注意查明差异原因，有针对性地处理，不能往资本公积里一塞了之。